臺灣臺中地方法院刑事判決　　　　　　　95年度訴字第3698號
公　訴　人　臺灣臺中地方法院檢察署檢察官
被　　　告　丁○○
　　　　　　　　　　（現於臺灣臺中監獄臺中分監執行中）
　　　　　　乙○○
　　　　　　　　　　（現於臺灣臺中監獄執行中）
上列被告因搶奪等案件，經檢察官提起公訴（九十五年度偵字第
二二五二四號、九十五年度偵字第二五九一九號），被告於準備
程序中為認罪之陳述，經本院合議庭裁定由受命法官獨任改行簡
式審判程序審理，判決如下：
    主    文
丁○○共同犯竊盜，累犯，處有期徒刑陸月，扣案之鑰匙壹支沒
收；又共同犯搶奪罪，累犯，處有期徒刑貳年肆月。應執行有期
徒刑貳年捌月，扣案之鑰匙壹支沒收。
乙○○共同犯竊盜，累犯，處有期徒刑陸月，扣案之鑰匙壹支沒
收；又共同犯搶奪罪，累犯，處有期徒刑貳年肆月。應執行有期
徒刑貳年捌月，扣案之鑰匙壹支沒收。
    犯罪事實
一、丁○○前因公共危險罪，經本院於民國九十三年三月三十日
    以九十三年度交訴字第六號判處有期徒刑一年四月，經臺灣
    高等法院臺中分院於九十三年七月八日以九十三年度交上訴
    字第六七三號判決駁回上訴確定，於九十三年八月二十六日
    入監執行；又因搶奪罪，經本院於九十三年十二月三十一日
    以九十四年度訴字第三六六號判處有期徒刑七月確定；前開
    二罪接續執行，於九十五年一月十二日縮短刑期假釋出監，
    於九十五年五月三十日假釋期滿未經撤銷，以有期徒刑執行
    完畢論。
二、乙○○前因搶奪罪，經本院於九十二年一月三日以九十一年
    度訴字第二八五九號判處有期徒刑一年確定；於九十二年二
    月二十四日入監執行，於九十二年十二月九日縮短刑期執行
    完畢。
三、丁○○、乙○○猶不知悔改，因積欠卡債，無力償還，竟基
    於共同竊盜及搶奪他人財物之犯意聯絡，意圖為自己不法之
    所有，先於九十五年十月三日中午十二時許，由丁○○駕駛
    車牌號碼B3—5797號之白色自小客車搭載乙○○，在臺中市
    ○○○○路五十號前，推由乙○○執持丁○○所有之鑰匙一
    支以插入汽車電門發動引擎之方式，行竊登記鄭美麗所有實
    際由甲○○使用、車牌號碼YGM—151號之綠色重型機車一部
    （價值約新臺幣〈下同〉六千元），得手後，即由乙○○騎
    乘該綠色重型機車離去，以供為搶奪之交通工具使用；再於
    九十五年十月三日十三時四十分許，丁○○、乙○○分別配
    戴半罩式安全帽、穿著黑色衣物後，即由丁○○騎乘前開行
    竊而得之綠色重型機車搭載乙○○，在臺中市○區○○街與
    南平一街口，利用丙○○○未及防備之際，由後座之乙○○
    自丙○○○身後下手搶奪丙○○○所有之皮包一只（內有健
    保卡一張、現金二千二百元、鑰匙一串、水壺一個等財物）
    ，得手後，丁○○、乙○○即將行搶而得之現金平分，其餘
    財物則丟棄於臺中縣大里橋下，不知去向，之後，並將該行
    竊而得之綠色重型機車棄置在臺中市○區○○路「風尚人文
    咖啡館」停車場對面，換乘車牌號碼B3—5797號白色自小客
    車離去。嗣因丙○○○遭搶後，立即報警處理，經警調閱路
    口監視錄影帶，循線於九十五年十月五日十九時許，在臺中
    縣大里市○○路二三號丁○○住處，查獲丁○○，並扣得其
    所有供共同行竊使用之鑰匙一支，因而獲悉上情。
四、案經臺中市警察局第三分局報告臺灣臺中地方法院檢察署檢
    察官偵查起訴。
    理    由
一、訊據被告丁○○、乙○○，對於上揭時地，因積欠卡債，無
    力清償，遂共同行竊被害人甲○○所使用之綠色重型機車，
    用以搶奪被害人丙○○○所有之財物得手等情，業均於本院
    中坦認屬實，核與被害人甲○○、丙○○○於警詢中之指述
    情節相符，並有臺中市警察局第三分局健康派出所調閱相關
    路口監視器所拍攝被告丁○○、乙○○搶奪後騎乘機車及換
    乘自小客車逃逸之畫面翻拍照片二十四張、查獲現場照片二
    張、被害人甲○○報案紀錄一份、被害人甲○○遭竊機車之
    車輛車牌失竊作業—查獲車輛認可資料一份、被害人甲○○
    領回失竊機車之臺中市警察局第三分局健康派出所贓物認領
    保管收據一份、案發現場位置圖一份、被告丁○○所駕駛白
    色自小客車之車籍資料一份等在卷可稽，且有扣案之鑰匙一
    支為證，被告丁○○、乙○○二人自白供述與現有事證均屬
    相符，應堪置信。本件事證已臻明確，被告丁○○、乙○○
    犯行，均堪認定。
二、核被告丁○○、乙○○前開所為，均係犯刑法第三百二十條
    第一項之竊盜罪、刑法第三百二十五條第一項之搶奪罪。被
    告丁○○、乙○○二人就前開竊盜及搶奪犯行間，顯有共同
    實行犯罪行為之犯意聯絡及行為分擔，均為共同正犯。又被
    告丁○○、乙○○所犯前開二罪，其犯意各別，行為互殊，
    法益亦異，應予分論併罰。末查：(一)被告丁○○曾因公共危
    險罪，經本院於九十三年三月三十日以九十三年度交訴字第
    六號判處有期徒刑一年四月，經臺灣高等法院臺中分院於九
    十三年七月八日以九十三年度交上訴字第六七三號判決駁回
    上訴確定，於九十三年八月二十六日入監執行；又因搶奪罪
    ，經本院於九十三年十二月三十一日以九十四年度訴字第三
    六六號判處有期徒刑七月確定；前開二罪接續執行，於九十
    五年一月十二日縮短刑期假釋出監，於九十五年五月三十日
    假釋期滿未經撤銷，以有期徒刑執行完畢論；(二)被告乙○○
    曾因搶奪罪，經本院於九十二年一月三日以九十一年度訴字
    第二八五九號判處有期徒刑一年確定；於九十二年二月二十
    四日入監執行，於九十二年十二月九日縮短刑期執行完畢等
    情，此有臺灣高等法院被告前案紀錄表各一份在卷可稽，被
    告丁○○、乙○○二人前受有期徒刑之執行完畢後，五年以
    內故意再犯有期徒刑以上之前開二罪，分別為累犯，應依刑
    法第四十七條第一項之規定，各加重其刑。爰審酌被告丁○○、乙○○均因缺錢花用，而辦理現金卡支應，事後因無力
    清償卡債，遂起意以搶奪之手段獲取財物，並利用行竊而得
    之機車以方便掩飾身分，其行誠屬可議，又被告丁○○、乙○○甫因竊盜、搶奪罪，經本院以九十五年度訴字第一八六
    ０號分別判處有期徒刑二年、二年二月確定在案，現在監執
    行中，此有本院九十五年度訴字第一八六０號刑事判決及臺
    灣高等法院被告前案紀錄表在卷足稽，被告丁○○、乙○○
    於前案遭判刑後，仍無悔意，再以同樣手段，觸犯本件竊盜
    、搶奪罪責，更值非議，考量被告丁○○、乙○○行竊及搶
    奪獲取之財物價值雖不高，卻對被害人造成相當程度之財產
    損害及心理傷害，且被告丁○○、乙○○年紀尚輕，身強體
    壯，不思循正途以解決個人財務問題，獲取所需金錢，圖謀
    不勞而獲，以竊盜、搶奪手段獲取非法利益，惟因被告丁○○、乙○○犯罪後，業經坦承全部犯行，犯後態度良好，本
    院參酌被告丁○○、乙○○前案量處之刑度，予以從重量刑
    ，希望藉由較長期之自由刑，讓被告丁○○、乙○○二人能
    夠知所悔悟，徹底改過自新，而能早日重回社會，認為尚無
    諭知強制工作之必要，另考量被告丁○○、乙○○本案僅涉
    及一件竊盜、一件搶奪之犯行，認為公訴人具體求處有期徒
    刑四年之刑度，稍嫌過重等一切情狀，分別量處如主文所示
    之刑，並分別合併定其應執行之刑，以示懲儆。
三、扣案之鑰匙一支，係屬被告丁○○所有，供與被告乙○○共
    同行竊所用之物，業據被告丁○○、乙○○供述屬實，爰依
    刑法第三十八條第一項第二款之規定，併予諭知沒收。
據上論斷，應依刑事訴訟法第二百七十三條之一第一項、第二百
九十九條第一項前段，刑法第二十八條、第三百二十條第一項、
第三百二十五條第一項、第四十七條第一項、第五十一條第五款
，刑法施行法第一條之一，判決如主文。
中　　華　　民　　國　　96　　年　　1 　　月　　9 　　日
                  刑事第五庭    法  官  巫淑芳
上正本證明與原本無異。
如不服本判決，應於送達後十日內向本院提出上訴狀（須附繕本
），上訴於臺灣高等法院臺中分院。
                                書記官  王麗麗
中　　華　　民　　國　　96　　年　　1 　　月　　9 　　日
附錄論罪科刑法條：
中華民國刑法第320條：
意圖為自己或第三人不法之所有，而竊取他人之動產者，為竊盜
罪，處五年以下有期徒刑、拘役或五百元以下罰金。
意圖為自己或第三人不法之利益，而竊佔他人之不動產者，依前
項之規定處斷。
前二項之未遂犯罰之。
中華民國刑法第325條：
意圖為自己或第三人不法之所有，而搶奪他人之動產者，處六月
以上五年以下有期徒刑。
因而致人於死者，處無期徒刑或七年以上有期徒刑，致重傷者，
處三年以上十年以下有期徒刑。
第一項之未遂犯罰之。
